# 汇兑损益哪种情况记录在利润表？哪种情况其他综合收益（或股东权益表）？

提问人：wufaxian 时间：2019-06-11 17:05:25
看了会计准则。有些汇兑损益计入财务费用-汇兑损益 ，属于税前费用。
有些汇兑损益计入税后的 “其他综合收益”（或者是股东权益表）。属于税后计入。
准则的描述太抽象。老师可否举两个具体例子说明何种情况汇兑损益计入“利润表”？
何种情况汇兑损益计入 “其他综合收益”？
情况假设，主要经营在中国大陆，财务报表使用港币记录
抛砖引玉：
情况一：预付 100 万人民币货款 此时港币兑人民币 1 ：0.8收到货物时 港币兑人民币民币 1 ：0.9
情况二：存货 100 万人民币结转成本时 港币兑人民币 1 ：0.85情况三：年中购买投资物业，按照公允价值评价购买，花费人民币 1 亿元，此时港币对人民币 1 ：0.8
年底资产负债表日，投资物业公允价值还是 1 亿元， 此
时港币兑人民币： 1 ：0.9
以上些案例，哪些汇兑损益会计入 “其他综合收益”？
情况不能尽数，还请老师给出更好的例子。谢谢！

回答人：chenyiwei
可按以下原则掌握：
1 、将以非记账本位币表示的金额折算为以记账本位币表示的金额，则计入损益（财务费用——汇兑损益）（当然符合条件的与外币借款相关的汇兑损益可以资本化，但这不是此处讨论的范围）。
2 、将以记账本位币表示的金额折算为以非记账本位币表示的金额，则计入其他综合收益（外币报表折算差额）。
例如，某境外子公司的记账本位币为美元，则其在日常账务处理中，将以美元以外的货币表示的金额折算到美元金额时，差额计入汇兑损益；母公司将该子公司以美元编制的财务报表折算为人民币报表时，折算差额计入其他综合收益。

提问人：wufaxian 时间：2019-06-11 22:17:50
谢谢陈老师的指导。
可按以下原则掌握：
1 、将以非记账本位币表示的金额折算为以记账本位币表示的金额，则计入损益（财务费用——汇兑损益）（当然符合条件的与外币借款相关的汇兑损益可以资本化，但这不是此处讨论的范围）。
2 、将以记账本位币表示的金额折算为以非记账本位币表示的金额，则计入其他综合收益（外币报表折算差额）。
例如，某境外子公司的记账本位币为美元，则其在日常账务处理中，将以美元以外的货币表示的金额折算到美元金额时，差额计入汇兑损益；母公司将该子公司以美元编制的财务报表折算为人民币报表时，折算差额计入其他综合收益。
上面的例子看起来更适合第一条原则。
“母公司将该子公司以美元编制的财务报表折算为人民币报表时，折算差额计入其他综合收益。”
站在母公司的角度，编制合并报表的时候 “将以非记账本位币表示的金额（子公司用美元，美元是母公司的非记账本币）折算为以记账本位币表示的金额（母公司的记账本币是人民币），则计入损益。

回答人：chenyiwei
子公司的本位币是美元，所以将子公司财务报表中的金额由美元折算到*，属于 “将以记账本位币表示的金额折算为以非记账本位币表示的金额”。